# 投资补助与政府补助的区别

提问人：木叶白牙 时间：2015-02-02 21:53:15
老师您好： 《计学撮要 2011 》P110中提到“实务中对于企业收到财政资金的情形，首先需要明确的是财政资金的性质。只有在排除了属于政府资本性投入(包括投资补助)和确定无需返还的基础上，才能适用《企业会计准则第 16 号——政府补助》的规定。”那么投资补助与政府补助有什么区别呢？是不是政府拨款的时候，文件写明是中央预算内固定资产投资补助就应当作为投资补助来处理？

回答人：chenyiwei
一般情况下，“中央预算内固定资产投资补助”是最为典型和明确的投资补助类型。其他情况下，只有性质与之类似且批文中明确要求计入资本公积处理的，才认定为投资补助。有时需要向给予拨款的政府部门明确其资金性质。

提问人：木叶白牙 时间：2015-02-06 22:04:04
老师您好： 主要不太理解的就是为什么中央预算内固定资产投资补助要放到资本公积，而政府补助准则规定的都是计入损益？两者在账务处理上为什么不同？

回答人：chenyiwei
从 2005 年起延续至今的习惯性规定，从技术角度没有特别的理由。

提问人：soliderzhang 时间：2016-05-29 21:10:10
陈老师： 您好！我们在实务中遇到企业收到江苏省科技成果转化资金，相关资金管理办法明确： 1 、该项资金系用于技术转化，符合“推进科技进步和高新技术产业化的投资项目补助等”的规定； 2 、资金系从省级预算安排支付； 3 、“拨款资助。主要支持重大科技成果转化项目中试或产业化过程中研究开发工作，用于所需仪器设备购置、能源材料消耗、测试化验加工等。" 管理办法全文：
http://kjc.cslg.cn/09/Article/ShowArticle.asp?ArticleID=130， 相问下：这种是投资补助吗。谢谢

回答人：chenyiwei
不是投资补助，属于财务通则第二十条所列第三类财政资金的可能性更大。